Нурбек Жомартов

Frontend разработчик

Обо мне

Я амбициозный Frontend разработчик с основным стеком React и TypeScript, а также с интересом к web3 и архитектуре микрофронтенда. Зачастую занимаюсь адаптивной и кроссплатформенной вёрсткой. Также обладаю небольшим опытом налаживания CI/CD процессов и использования Mocha для тестирования. Взаимодействовал с популярными библиотеками компонентов, такими как Antd, MUI, Bootstrap.

ОПЫТ РАБОТЫ

Frontend разработчик

Julius

Фев 2023 - Окт 2023, Удалённо

Вёрстка интерфейса и функционала веб-приложения, используя React.JS, SASS, TypeScript, Antd. Участвовал в организации кода проекта и проводил код-ревью. Также использовал React Relay при написании запросов для GraphQL сервера.

Стажёр Frontend разработчик

Яндекс. Поиск

Окт 2022 - Мар 2023. Москва

Разрабатывал интерфейс и функционал платформы в международных проектах Яндекс. Переносил веб-интерфейс на React с Django фреймворка. Занимался дальнейшей доработкой SPA. При вёрстке использовал Pixel perfect подход и Material UI. Принимал участие в Scrum мероприятиях.

Moscow Hacker House. Хакатон

Solana

Фев 2022, Москва

Работа над проектом с интеграцией блокчейн контрактов, написанных на Solidity. Вёртска лендинга.



Электронная почта nurbak.zh@gmail.com

Номер телефона +7(923)673-25-21

Телеграм

@nurbak_zh

Локация

Иннополис, РФ

Стек технологий

TypeScript

React

JavaScript

SASS

Docker

Git

Python

HTML

CSS

Образование

Информатика и вычислительная техника. Бакалавриат

Университет Иннополис

2019 - 2023. Иннополис

Программа

Международного

Бакалавриата на получение

Диплома (IB DP)

NIS, Астана

2017 - 2019, Астана

Языки

Русский (родной)

Английский (продвинутый)